臺灣基隆地方法院刑事判決　　　　　　　 96年度訴字第679號
公　訴　人　臺灣基隆方法院檢察署檢察官
被　　　告　甲○○
上列被告因毒品危害防制條例案件，經檢察官提起公訴（96年度
毒偵字第1561號），於本院準備程序進行中，被告就被訴之事實
為有罪之陳述，本院合議庭乃裁定由受命法官獨任依簡式審判程
序進行審理，並判決如下：
    主  文
甲○○施用第一級毒品，累犯，處有期徒刑玖月。扣案之第一級
毒品海洛因貳拾貳包（總計淨重參點貳肆公克）併同難析離之空
包裝沒收銷燬之；扣案之注射針筒壹支沒收。持有第二級毒品，
累犯，處有期徒刑貳月，扣案之安非他命陸包（總計毛重貳點肆
公克），沒收銷燬之。應執行有期徒刑拾月，扣案之第一級毒品
海洛因貳拾貳包（總計淨重參點貳肆公克）併同難析離之空包裝
；安非他命陸包（總計毛重貳點肆公克）均沒收銷燬之；扣案之
注射針筒壹支沒收。
    事  實
一、甲○○前因施用毒品案件，先後2次經觀察、勒戒後，均認
    無繼續施用毒品之傾向，由臺灣基隆方法院檢察署檢察官各
    於民國87年8月7日，以87年度偵字第720號，及87年12月22
    日，以87年度偵緝字第187號、偵字第5650號為不起訴處分
    確定。再因施用毒品案件，經臺灣基隆方法院檢察署檢察官
    以88年度毒偵字第1318號提起公訴並聲請強制戒治，經本院
    於89年5月9日，以89年度易字第33號判決判處有期徒刑7月
    確定，強制戒治部分嗣於90年5月27日期滿執行完畢。又因
    施用毒品案件，經臺灣基隆方法院檢察署檢察官以93年毒偵
    字第2035號提起公訴，本院以94年度訴字第28號判決判處有
    期徒刑8月確定，並於95年8月29日縮刑期滿執行完畢。詎其
    仍不知悔改戒除毒癮，復基於施用第1級毒品之犯意，於96
    年7 月5日上午9時許，在基隆市○○區○○路243巷25號住
    所內，以針筒注射方式施用第1級毒品海洛因1次。甲○○另
    於96年7月5日上午某時許，在基隆市○○路28巷口，以新台
    幣1萬5,000元之價格，向年籍姓名不詳綽號「阿德」之男子
    購得第1級毒品海洛因21包（合計毛重5.4公克），並無償取
    得「阿德」所贈之第2級毒品安非他命6包（合計毛重2.4公
    克)，藏在安全帽內，尚未及施用，就將該安全帽借予友人
    李瑞隆（檢察官另案偵辦）穿戴，於同日12時15分許，正欲
    騎乘重機車離去之際，在基隆市○○區○○路28巷口，遇警
    盤查，甲○○因緊張而將原隨身持有之海洛因1包（毛重1.
    91公克）及注射針筒1支丟棄路旁，為警當場查獲，警方
    並在李瑞隆騎乘之BBR－982重機車椅墊上之安全帽，查獲甲
　　○○所有之海洛因21包（合計毛重5.4公克）、安非他命6小
　　包（合計毛重2.4公克）及注射針筒1支。
二、案經基隆市警察局第四分局報告臺灣基隆方法院檢察署檢察
    官偵查起訴。
    理  由
壹、程序事項
    本件被告甲○○所犯者非為死刑、無期徒刑、最輕本刑為3
    年以上有期徒刑之罪或高等法院管轄第一審案件，其於準備
    程序進行中，先就被訴事實為有罪之陳述，經告知其簡式審
    判程序之要旨，並聽取公訴人、被告之意見後，本院業已依
    刑事訴訟法第273條之第1項之規定，裁定由受命法官獨任以
    簡式審判程序進行本案之審理。
貳、實體事項
一、認定事實所依據之證據及理由：
(一)’被告自白：被告於警詢、檢察官偵訊及本院準備程序及審理
  　中自白其於前述時、地施用第一級海洛因及持有第二級毒品
  　安非他命之犯行事實，其任意自白核與下列事證相符，應堪
    可採為證據。
(二)、尿液檢驗結果：96年7月13日台灣尖端先進生技醫藥股份有
　　限公司濫用藥物尿液檢體檢驗報告乙紙（附於偵查卷第40頁
    ），足證被告經警查獲後於96年7月5日15時30分許採集之尿
    液經檢驗結果，呈施用第一級毒品海洛因代謝後之可待因、
    嗎啡陽性反應。
(三)、扣案白粉22包，淨重3.24公克（空包裝總重5.31公克）檢驗
　　結果：均含第一級第6項毒品海洛因成分，此有96年7月30日
　　調科壹字第09623058880號法務部調查局鑑定書（見偵卷第4
    4頁在卷可稽）；扣案安非他命6包（毛重2.4公克），檢驗結
    果呈安非他命反應，此有基隆市警察局第四分局毒品初步鑑驗
    報告單，在卷足佐。另亦有扣案之注射針筒1支（詳偵查卷第
    42頁扣押物品清單），可資佐證。其於89年間因施用毒品案件
    ，經觀察、勒戒後，認無繼續施用毒品傾向，又因施用毒品，
    裁定強制戒治，於90年5月27日強制戒治期滿執行完畢。再
    於93年施用毒品案件，經本院判處有期徒刑8月，亦有臺灣
    高等法院被告前案紀錄表附卷足佐。綜上，本案事證明確，
    被告於施用毒品後5年以內，再犯施用第一級毒品之犯行，
    堪可認定，應依法論科。
二、論罪及科刑之理由：
  (一)查海洛因、安非他命係毒品危害防制條例所列管之第一級毒
  　品、第二級毒品，此為該條例第2條第2項第1款、第2款所明
  　定。核被告甲○○所為，係犯毒品危害防制條例第10條第1
    項之施用第一級毒品罪及第11條第2項持有第二級毒品罪，
    被告持有第一級毒品海洛因之低度行為，應為施用第一級毒
    品之高度行為所吸收，不另論罪。
  (二)又被告前曾受事實欄所載有期徒刑之執行，有臺灣高等法院
    被告前案紀錄表在卷可稽，其於有期徒刑之執行完畢後，5
    年內故意再犯有期徒刑以上之罪，為累犯，應依刑法第47條
    第1項加重其刑。
  (三)爰審酌被告前因施用毒品經觀察、勒戒、強制戒治及判刑後
    ，猶不知戒除毒品惡習，復再施用第一級毒品海洛因及持有
    第二級毒品安非他命，顯見其毒癮甚深，衡其所犯施用毒品
    之犯罪係戕害自身健康之行為，於他人尚不致造成損害及其
    事後坦承犯行之態度等一切情狀，量處如主文所示之刑，併
    定其應執行之刑。
  (四)扣案之白粉22包（總淨重3.24公克）內含有毒品危害防制條
    例明定列管之第一級毒品海洛因成份，此有96年7月30日調
    科壹字第09623058880號法務部調查局鑑定書，均應併同難
    以析離之空包裝袋；另扣案之安非他命6包，亦呈安非他命
    反應，此亦有基隆市警察局第四分局毒品初步鑑驗報告單在
    卷可稽，不論是否屬於犯人所有，均依毒品危害防制條例第
    18 條第1項前段，宣告沒收銷燬之。至扣案之注射針筒1支
    ，經核非專供施用毒品之器具，惟係被告所有，且係供其施
    用第一級毒品海洛因所用之物，業據被告供明在卷，爰依刑
    法第38條第1項第2款規定宣告沒收。
據上論斷，應依刑事訴訟法第273條之1、第284條之1、第310條
之2、第454條、第299條第1項前段，毒品危害防制條例第23條第
2項、第10條第1項、第11條第2項、第18條第1項前段，刑法第11
條前段、第47條第1項、第51條第5款、第38條第1項第2款，判決
如主文。
本案經檢察官乙○○到庭執行職務。
中　　華　　民　　國　　96　　年　　10　　月　　12　　日
                  刑事第二庭法  官  陳伯厚
以上正本證明與原本無異。
如不服本判決應於收受本判決後10日內向本院提出上訴書狀，其
未敘述上訴理由者，並得於提起上訴後10日內向本院補提理由書
狀（均須按他造當事人之人數附繕本）「切勿逕送上級法院」。
中　　華　　民　　國　　96　　年　　10　　月　　12　　日
                            書記官  黃士元
附錄論罪法條：
毒品危害防制條例第10條
施用第一級毒品者，處 6 月以上 5 年以下有期徒刑。
施用第二級毒品者，處 3 年以下有期徒刑。
毒品危害防制條例第11條
持有第一級毒品者，處 3 年以下有期徒刑、拘役或新臺幣 5 萬
元以下罰金。
持有第二級毒品者，處 2 年以下有期徒刑、拘役或新臺幣 3 萬
元以下罰金。
持有專供製造或施用第一、二級毒品之器具者，處 1 年以下有期
徒刑、拘役或新臺幣 1 萬元以下罰金。
持有毒品達一定數量者，加重其刑至二分之一，其標準由行政院定
之。
